最高法院刑事裁定　　　　　　　　　　111年度台抗字第996號
抗　告　人　謝清彥



上列抗告人因違反毒品危害防制條例案件，不服臺灣高等法院中
華民國111年6月20日駁回其聲請再審之裁定（111年度聲再字第1
10號），提起抗告，本院裁定如下：
    主  文
抗告駁回。
    理  由
一、本件原裁定以聲請人即抗告人謝清彥（下稱抗告人）因違反
    毒品危害防制條例案件，對於原審法院99年度上更㈠字第18
    7 號確定判決（下稱原確定判決）聲請再審，其於原審聲請
    再審意旨略以：本件共犯已經自首，伊縱然否認犯罪，亦係
    防禦權之正當行使，仍與自首之要件相符。而伊因遭毒品上
    游來源之人恐嚇殺害全家，而未敢於原確定判決案件於法院
    審理時自白，現該毒品上游來源之人已經死亡，且伊在監執
    行過程，因信仰基督教覺醒而願意自白，並有證人王林陽、
    田秀怡等可資傳喚作證。又法務部矯正署綠島監獄「受刑人
    個別處遇計畫」記載抗告人為精神障礙患者，依身心障礙者
    權利公約施行法規定，應受律師協助行使權利，爰聲請准予
    再審云云。惟抗告人上揭聲請再審意旨所主張如前述其符合
    自首要件或因毒品上游來源之人已經死亡而願意自白等原因
    事實，業經抗告人於先前向原審法院聲請再審案件中加以主
    張，並經原審法院以109年度聲再字第142號裁定對抗告人上
    開主張之事項加以審酌後，認其再審之聲請為無理由，而駁
    回其再審之聲請確定。至於其聲請再審意旨主張有證人王林
    陽、田秀怡得以證明其毒品上游來源之人已經死亡及其因信
    仰基督教覺醒而願意自白云云，與其有無原確定判決所認定
    之販賣毒品犯行無關，尚不足以推翻原確定判決所認定之基
    本事實，自非得據以聲請再審之新事實或新證據，因認本件
    或係就同一原因聲請再審，其此部分之聲請程序違背規定，
    為不合法；或其所聲請調查之證據，並非得據以聲請再審之
    新事實或新證據，難認有理由，而予以裁定駁回。並敘明抗
    告人雖自陳為精神障礙患者，得依法律扶助法第17條第1 項
    規定，自行向財團法人法律扶助基金會申請法律扶助。且抗
    告人聲請本件再審，既經駁回而未能回復審判程序，法院亦
    無從依刑事訴訟法第31條第1項第3款規定指定公設辯護人或
    律師為其辯護等旨，經核於法並無違誤，並無抗告意旨所指
    剝奪其依法受律師協助權之情形。
二、本件抗告人抗告意旨置原裁定明確之說明於不顧，徒執其在
    原審聲請再審之同一理由再事爭執，漫指原裁定不當，其抗
    告為無理由，應予駁回。至於，抗告人所提抗告書狀標題雖
    名為「刑事抗告暨程序律師暨『大法庭申請』狀」，惟其內
    容全未依法院組織法第51條之4第1項、第2 項前段規定，表
    明原裁定所適用之本院判決法律見解有何歧異，或與其聲請
    再審有關之何項法律見解具有原則重要性而須提案由本院刑
    事大法庭裁定之理由，復未委任律師為之，其此部分之聲請
    不合法律上之程式，應併予駁回。
據上論結，應依刑事訴訟法第412條，法院組織法第51條之4第 3
項，裁定如主文。
中    華    民    國   111    年    8     月    11    日
                  刑事第一庭審判長法  官  郭  毓  洲  
                                  法  官  林  靜  芬  
                                  法  官  蔡  憲  德  
                                  法  官  楊  力  進  
                                  法  官  林  英  志  
本件正本證明與原本無異
                                  書記官
中    華    民    國   111    年    8     月    15    日